臺灣士林地方法院交通事件裁定　96年度交聲字第1367、1368號
原處分機關　交通部公路總局臺北區監理所基隆監理站
異　議　人
即受處分人　甲○○
上列異議人即受處分人因違反道路交通管理處罰條例案件，對於
交通部公路總局臺北區監理所基隆監理站民國96年10月5 日所為
之處分（原處分案號：基監字第裁42-Z00000000-0號、第裁42-Z
00000000-0號），聲明異議，本院裁定如下：
    主  文
異議駁回。
    理  由
一、按汽車行駛於高速公路及快速公路，不得在路肩上行駛。又
    在高速公路行駛途中，不得驟然或任意換車道，如欲超越前
    車或變換車道時，應先顯示方向燈告知前後車輛，並保持安
    全距離及間隔，方得超越或變換車道，高速公路及快速公路
    交通管制規則第9 條第1 項第2 款前段、第11條分別定有明
    文。次按汽車行駛於高速公路、快速公路或設站管制之道路
    ，不遵使用限制、禁止、行車管制及管理事項之管制規則而
    有未依規定變換車道及未依規定使用路肩者，均處汽車駕駛
    人新臺幣（下同）3,000 元以上6,000 元以下罰鍰，並記違
    規點數1 點，道路交通管理處罰條例第33條第1 項第4 款、
    第9 款及第63條第1 項第1 款分別定有明文。
二、原處分意旨略以：異議人即受處分人甲○○駕駛7993-GW 號
    車，於民國96年7 月16日下午3 時29分許，在國道一號北上
    16.2公里處，經內政部警政署國道公路警察局第一警察隊執
    勤員警舉發「行駛高速公路違規使用路肩」、「行駛高速公
    路未依規定變換車道」，依道路交通管理處罰條例第33條第
    1 項第9 款、第4 款規定，分別裁處異議人罰鍰4,000 元、
    3,000 元，並依同條例第63條第1 項第1 款規定，各記違規
    點數1 點。
三、聲明異議意旨略以：異議人當時行駛國道成功交流道北上，
    時值車流欲入高峰時段，異議人由匝道進入後，因主線大型
    車眾多，並遭擠壓，一時無法進入主線道，且後方車輛亦尾
    隨甚緊，致誤入路肩，異議人緩行於路肩約百餘公尺，見主
    線道略有空檔，並發現國道警車亮燈，即切入主線道，一直
    到16.2公里、15.8公里處遭員警舉發。又當時車上報時是在
    開放路肩行駛時段，且車上報時與員警舉發時間不符差21分
    云云。
四、經查，異議人甲○○雖坦承有於96年7 月16日下午3 時29分
    許，駕駛車牌號碼7993-GW 號自用小貨車，行經國道一號北
    上16.2公里處，行駛路肩及變換車道之事實，然以前詞置辯
    ，惟查，異議人確於上開時間，駕駛系爭自用小貨車行駛於
    國道1 號公路北上16.2公里處時，因違規利用外側路肩超車
    行駛，且由外側路肩強行插入連貫行駛之車輛中間直接變換
    車道至內側車道，為執勤警員目睹而當場攔停掣單舉發等情
    ，有內政部警政署國道公路警察局第一警察隊96年9 月29日
    公警一交字第0960173623號函及舉發違反道路交通管理事件
    通知單影本各1 份在卷可稽。至異議人雖辯稱其係於16時至
    18時開放路肩時段行駛路肩云云，惟縱其所辯16時至18時係
    開放路肩行駛乙節屬實，異議人為警攔停舉發行駛路肩之時
    間為下午3 時29分許，亦非在開放路肩行駛時段。又異議人
    辯稱其車上報時與員警告發時間不符云云，然其何以未當場
    爭執或拒絕簽名，卻仍在舉發通知單上簽名，顯與常理有悖
    。再依異議人之聲明異議狀中所述，其變換車道時，並未依
    首揭規定，先顯示方向燈告知前後車輛，並保持安全距離及
    間隔。是異議人前揭所辯，顯屬卸責之詞，尚難採信。本件
    事證明確，異議人有駕駛汽車在高速公路違規使用路肩及未
    依規定變換車道之違規行為，堪予認定。
五、綜上所述，本件異議人駕駛上開車輛確於前揭時、地，有「
    行駛高速公路違規使用路肩」、「行駛高速公路未依規定變
    換車道」之違規行為，從而，原處分機關依道路交通管理處
    罰條例第33條第1 項第9 款、第4 款之規定，分別裁處異議
    人罰鍰4,000 元、3,000 元，並依同條例第63條第1 項第1
    款之規定，各予記違規點數1 點，自無不當。本件聲明異議
    為無理由，應予駁回。
據上論斷，應依道路交通案件處理辦法第19條，裁定如主文。
中　　華　　民　　國　　96　　年　　10　　月　　29　　日
                  交通法庭法  官    許碧惠
以上正本證明與原本無異。
如不服本裁定，應於裁定送達後5 日內，向本院提出抗告狀。
                          書記官    徐仁豐
中　　華　　民　　國　　96　　年　　10　　月　　29　　日
